臺灣板橋地方法院刑事判決　　　　　　　　　　　　九十二年度易字第三０二０號
　　公　訴　人　臺灣板橋地方法院檢察署檢察官
　　被　　　告　戊○○
右列被告因竊盜案件，經檢察官聲請以簡易判決處刑〔聲請簡易判決處刑書案號：九
十二年度調偵字第一六二號〕，本院認有刑事訴訟法第第四百五十一條之一第四項但
書之情形，適用通常程序審判，並判決如左：
    主  文
戊○○竊盜，處有期徒刑參月，如易科罰金，以參佰元折算壹日。
戊○○被訴毀損部份，無罪。
    事  實
壹、戊○○於民國〔下同〕八十八年七月二十一日，將所有坐落於臺北縣板橋市○○
    街一五一號一、二樓及地下室出租予甲○○開設「好地方ＫＴＶ」營業，甲○○
    復於八十九年十二月一日，將上開『ＫＴＶ』以新台幣〔下同〕壹佰貳拾萬元頂
    讓予丁○○續營ＫＴＶ業。嗣戊○○與甲○○間，因租金問題發生糾紛，戊○○
    竟意圖為自己不法之所有，於九十年三月十二日早上，進入上址，竊取丁○○所
    有如附表壹所示物品得手。
貳、案經丁○○訴由臺北縣政府警察局板橋分局報告臺灣板橋地方法院檢察署檢察官
    偵查起訴。
    理  由
甲、本件訴、辯雙方主要爭點及所舉證據方法：
    一、公訴人認被告涉竊盜、毀損犯嫌，係以〔一〕詰問證人甲○○。〔二〕詰問
        證人丁○○。〔三〕詰問證人丙○○。〔四〕告訴人丁○○之指訴。〔五〕
        證人甲○○於警詢之陳述。〔六〕公訴人於九十二年八月二十八日至現場履
        勘筆錄。〔七〕讓渡書。〔八〕告訴人之資產明細表。〔九〕於審判期日就
        被告與案外人駱清江書立之租賃契約備註一、二載示意旨〔參見九十二年度
        偵字第一０九四一號卷第二七頁至第三十頁〕詢問被告。〔十〕被告於偵訊
        中之供述等為據，因認被告涉刑法第三百二十條第一項之普通竊盜、第三百
        五十四條之毀損罪嫌。
    二、被告坦承將系爭裝潢拆除，惟否認被訴竊盜、毀損犯嫌，其主要爭點有〔一
        〕系爭裝潢係伊〔被告〕與乙○○合夥經營ｋＫＴＶ時即裝潢，乙○○將裝
        潢之所有權轉讓與伊〔被告〕後，伊〔被告〕始出租他人。〔二〕否認將系
        爭房屋出租給丁○○。〔三〕否認竊取附表壹、貳示物品；被告就其否認犯
        罪所持之辯解，聲明詰問證人乙○○為據。
乙、關於右列證據方法及其證據能力：
    一、按「被告以外之人於審判外之言詞或書面陳述，除法律有規定者外，不得作
        為證據。」，刑事訴訟法第一百五十九條第一項定有明文。且查：「被告以
        外之人於檢察事務官、司法警察官或司法警察調查中所為之陳述，與審判中
        不符時，其先前之陳述具有較可信之特別情況，且為證明犯罪事實存否所必
        要者，得為證據。」，為刑事訴訟法第一百五十九條明定。質言之，被告以
        外之人於檢察事務官、司法警察官或司法警察調查中所為之陳述，與審判中
        『相符』時，逕執其等於審判中之陳述為據即足。是關於被告以外之人『先
        前陳述何處與審判中不符？』、『何以先前之陳述具有較可信之特別情況？
        』、『何以先前陳述與審判中不符部份為證明犯罪事實存否所必要？』等情
        ，主張及釋明之責，在舉證之一方；公訴人舉告訴人丁○○、證人甲○○於
        警詢、告訴人丁○○九十年五月二十三日於檢察事務官調查時之供述為證，
        惟公訴人既未主張、復未釋明前情，按諸刑事訴訟法第一百五十九條第一項
        規定，告訴人丁○○、證人甲○○於於警詢、告訴人丁○○九十年五月二十
        三於檢察事務官調查時之陳述，無證據能力。
    二、查公訴人引據之「告訴人之資產明細表」，係告訴人提出告訴時謄列提出，
        此有臺灣板橋地方法院檢察署九十年五月二十三日檢察事務官調查筆錄暨該
        資產明細表足參〔參見九十年度發查字第一一二號卷第三頁背面、第六頁〕
        。該「資產明細表」係告訴人於審判外以書面向檢察事務官所為陳述之一部
        ，按諸前述，右列「告訴人之資產明細表」無證據能力。
    三、公訴人聲請詰問之證人甲○○、丙○○，經傳拘未著，此有本院通知書、拘
        票、刑事報到單、審理筆錄足參，公訴人復未查報右列證人之確實住居所，
        即屬無從調查。
丙、有罪部份：
    壹、右揭事實，業據告訴人丁○○指訴歷歷，核與被告於偵訊時供述「有〔搬走
        人家的東西〕」〔參見九十二年度偵字第一０九四一號卷第二四頁背面倒數
        第一、二行〕等情，互核相符。且查：
        一、查系爭房屋本充ＫＴＶ之營業場所使用，被告暨證人乙○○等人原均係
            股東，八十五年五月初，原股東開會決定結束營業時，為免再支工程費
            拆除，乃將現狀含現場原有設備〔含包廂內的電視機、機房、冷氣等〕
            讓與房東即被告，業據證人乙○○來院結證在卷〔參見本院九十三年四
            月八日審判筆錄第十五頁〕。八十八年六月二十五日，被告將右址房屋
            『出租』與案外人駱清江。八十八年七月二十一日，另由案外人丙○○
            將右址『ＫＴＶ』，以新台幣〔下同〕捌拾伍萬元『頂讓』與甲○○，
            被告乃與甲○○另立租約。八十九年十二月一日，甲○○再以壹佰貳拾
            萬元〔含押金〕頂讓與告訴人。凡此，有租賃契約影本壹件、讓渡證書
            影本貳件〔附九十二年度偵字第一０九四一號卷第九頁、第十七頁、第
            二七頁至第三０頁〕，暨被告供述將右址租與甲○○〔參見本院九十二
            年度簡字第三０五四號卷附九十二年十一月二十六日訊問筆錄〕等足參
            。再查，被告與駱清江簽立之租賃契約書備註欄三註記「店裡參台大型
            冷氣機屬於甲方〔指被告〕所有的，租給乙方〔駱清江〕使用，契約期
            滿後，應歸還甲方〔被告〕」、備註欄第一點附註：「乙方〔指駱清江
            〕若未能如期給付租金，超過一個月未付清，甲方〔指被告〕有權收回
            房屋，而且乙方必須無條件放棄所有權利〔包括... 所有設備等... 〕
            」〔參見九十二年度偵字第一０九四一號卷第三０頁正面〕。據此斟之
            ，應認被告自與案外人駱清江簽立租賃契約時起，關於右址生財器所有
            權，僅保留『大型冷氣機參台』〔裝潢部份容後述〕，斯亦足見，事實
            欄所示物品，於案發之際，非屬被告所有；證人乙○○雖證述原合夥人
            曾決議將現場之原有設備〔含包廂內的電視機、機房、冷氣等〕讓與房
            東即被告，但被告與駱清江立約之際既約定如前，即不得復執立約前受
            讓生財器具之事實認事實欄所示物品為被告所有。
        二、告訴人丁○○於偵訊時指訴：「... 裡面的冷氣、電視、伴唱機、飲水
            機都被搬走，... 」〔參見同上偵卷第二四頁背面〕，本院審理時，證
            人丁○○來院結證稱：「〔受讓範圍〕包括店內... 卡拉ＯＫ音響陸組
            、電視機陸台、冷氣貳台、冰箱貳台、製冰機壹台、店內所有之餐具及
            桌椅。... 」〔參見本院九十三年四月八日審判筆錄第五頁〕。被告於
            本院審理時，亦直言原『出租』與駱清江時，右址確有電視機、卡拉Ｏ
            Ｋ、飲水機、冷氣機等物〔參見本院九十三年六月十七日審判筆錄第四
            頁〕。告訴人另主張之案發之際，現場尚有『伴唱機』部份，據被告於
            偵訊時供述意旨，亦指案發之際現場確有『伴唱機』〔參見參見九十二
            年度偵字第一０九四一號卷第二五頁正面〕。凡此情節，堪認於被告為
            右開行為之際，右址現場有「卡拉ＯＫ音響陸組、電視機陸台、飲水機
            、伴唱機」等物。且查：被告於偵訊時供述『冷氣機還在』〔參見九十
            二年度偵字第一０九四一號卷第二五頁正面〕，公訴人於九十二年八月
            二十八日前往現場履勘時，亦見『屋內剩廢棄冷氣壹台』，此有勘驗筆
            錄足參〔參見九十二年度調偵字第一六二號卷第八頁〕，被告執上情置
            辯，當非無據。又告訴人丁○○於公訴人履勘時尚訴稱『新買之冷氣貳
            台亦不見』，惟被告當場爭執『未見丁○○所說之冷氣』〔參見同上卷
            頁〕，聲請簡易判決處刑書所訴之『冷氣機貳台』，應係告訴人主張之
            『新買之冷氣貳台』，併所訴『冰箱貳台』等，查無證據證明告訴人此
            部份指訴情節與事實相符，爰為有利於被告之認定，即認案發時現場未
            有附表貳所示之冷氣機貳台，亦無『冰箱貳台』等物。
        三、偵訊時公訴人詢被告「有無搬走人家〔指告訴人〕的東西？」，被告直
            承：「『有』，九十二年三月十二日早上，... 」〔參見九十二年度偵
            字第一０九四一號卷第二四頁背面〕，核與告訴人即證人丁○○指訴、
            證述前情相符，已見被告確有事實欄所示犯行。再查：被告於偵訊時另
            供陳「冷氣機還在，其他如電視、伴唱機、飲水機『全部打掉』」〔參
            見同上偵卷第二五頁正面〕，關於冷氣部份，業見前述。關於其餘物品
            即附表壹所示電視等物，以證人丁○○於案發之日猶前去現場圖續行營
            業斟之，應係『堪用物品』。兼以公訴人於九十二年八月二十八日前往
            現場履勘時，見『屋內剩廢棄冷氣壹台』〔參見九十二年度調偵字第一
            六二號卷第八頁〕等情酌之，苟被告於案發之際，意在『清除右址現場
            生財器具』，斷無『將廢棄冷氣留置現場』而『清除堪用之如附表壹所
            示物品之理』。綜合〔一〕案發之際被告進入現場處理電視機等物。〔
            二〕公訴人前往勘驗時，見『廢棄之冷氣』留置現場，如附表壹所示堪
            用物品，未見公訴人勘得等情，認附表壹示物品，確遭被告竊取。被告
            於公訴人詢問「有無搬走人家〔告訴人〕東西？」，答稱「有」〔卷頁
            見前引述〕，應認與事實相符，爰認定如事實欄及附表壹；又被告竊得
            告訴人所有之電視機係『陸台』〔聲請簡易判決處刑書載為『三十二吋
            國際牌電視機柒台』〕，亦補正如事實欄及附表壹；被告否認涉事實欄
            所示犯行，為犯後飾卸之詞，不足採信。
        四、本件事證明確，被告之右開犯行，堪予認定。
    貳、核被告所為如事實欄所示犯行，係犯刑法第三百二十條第一項之普通竊盜罪
        。被告竊取附表壹編號三、四所示卡拉ＯＫ音響、伴唱機之犯行，聲請簡易
        判決處刑書雖未敘及，惟與起訴部份係實質上一罪，為起訴效力所及，本院
        自得併予審究。爰審酌被告犯罪之動機、目的、手段，犯罪時所受之刺激及
        其品性、生活狀況、智識程度、犯罪所生之損害，及犯罪後態度等一切情狀
        ，量處如主文所示之刑，並知易科罰金之折算標準。
丁、無罪部份：
    壹、公訴意旨另以被告於事實欄所示時、地，尚竊取附表貳所示物品，而涉此部
        份竊盜犯嫌。訊據被告，堅決否認此部份犯行，辯稱未竊取此部份物品等語
        。查：
        一、證人丁○○來院證稱：「我當天晚上要開店時，... 發現...，只剩下
            『杯子』。... 」〔參見本院九十三年四月八日審判筆錄第八頁〕，顯
            見該等『杯子』實未失竊。復無證據證明被告竊取上列『杯子』，爰為
            有利於被告之認定，即認被告未竊取附表貳所示之『高腳杯』、『調酒
            杯』、『茶杯』等物。
        二、被告於偵訊時供述『冷氣機還在』〔參見九十二年度偵字第一０九四一
            號卷第二五頁正面〕，公訴人於九十二年八月二十八日前往現場履勘時
            ，亦見『屋內剩廢棄冷氣壹台』〔參見九十二年度調偵字第一六二號卷
            第八頁〕，被告執上情置辯，當非無據。又告訴人丁○○於公訴人履勘
            時尚訴稱『新買之冷氣貳台亦不見』，惟被告當場爭執『未見丁○○所
            說之冷氣』〔參見同上卷頁〕，聲請簡易判決處刑書所訴之『冷氣機貳
            台』，應係告訴人主張之『新買之冷氣貳台』，查無證據證明告訴人此
            部份指訴情節與事實相符，亦為有利於被告之認定，即認被告未竊取附
            表貳所示之冷氣機貳台。
        三、告訴人於檢察事務官調查時開列之「資產明細表」無證據能力，業見前
            述。告訴人於公訴人偵訊時所為供述，本院審理時證人丁○○來院所為
            證述，並未指訴案發之際現場尚有『電腦主機壹台』、『製冰機壹台』
            、『調高美術燈壹台』、『電磁爐貳台』、『廣播機組壹組』、『錄放
            影機貳台』、『錄影機組參組』、『酒類』，兼以被告否認竊盜上列物
            品，亦為有利於被告之認定，即認被告未涉此部份竊盜犯嫌。
        四、公訴意旨認此部份與有罪部份為實質上一罪，爰不另為無罪之諭知。
    貳、公訴意旨另以被告於事實欄所示時、地，基於毀損之犯意，將右址店內裝潢
        予以拆除，致令該店裝潢功用喪失，足生損害於丁○○，因認被告涉刑法第
        三百五十四條之毀損犯嫌。查：
        一、刑法第三百五十四條之毀損罪，以所毀損之物係「他人之物」為構成要
            件，苟所毀損者係自己之物，即與毀損罪之構成要件顯不相當。查右址
            房屋係被告丁○○所有，業據公訴人於聲請簡易判決處刑書載明。現場
            之裝潢因附合而為右址房屋之重要成份，按諸民法第八百十一條規定，
            不動產所有人即被告取得所有權。被告固自承拆除右址裝潢，但該潢屬
            被告自己所有，非他人之物，核與毀損罪之構成要件顯不相當。
        二、至被告與駱清江於前引租賃契約書備註欄第一點附註：「乙方〔指駱清
            江〕若未能如期給付租金，超過一個月未付清，甲方〔指被告〕有權收
            回房屋，而且乙方必須無條件放棄所有權利〔包括『裝潢』... 〕」〔
            參見九十二年度偵字第一０九四一號卷第三０頁正面〕壹節，縱認駱清
            江曾出資裝潢，依前引民法第八百十一條規定，該裝潢之所有權仍屬被
            告，結論與前述同。
        三、此外，復查無其他積極確切之事證，足認被告涉毀損犯嫌，當屬不能證
            明其此部份犯罪，爰依法為無罪之諭知。
據上論斷，應依刑事訴訟法第四百五十二條、第二百九十九條第一項前段、第三百零
一條第一項，刑法第三百二十條第一項、第四十一條第一項前段，罰金罰鍰提高標準
條例第一條前段、第二條，判決如主文。
本案經檢察官王家春到庭執行職務。
中　　　華　　　民　　　國　　 九十三　　年　　　六　　　月　　 三十　　日
                              臺灣板橋地方法院刑事第七庭
                                  審判長法  官    鄭水銓
                                        法  官    侯志融
                                        法  官    陳福來
右正本證明與原本無異。
如不服本判決應於送達後十日內向本院提出上訴狀。
                                        書記官    林兆嘉
中　　　華　　　民　　　國　　九十三　 　年　　　七　　　月　　  二 　　日
附表壹：
┌──┬────────────┬─────┬─────────────┐
│編號│品                    名│數      量│備                      註│
├──┼────────────┼─────┼─────────────┤
│一  │電視機                  │陸台      │聲請簡易判決處刑書載為『三│
│    │                        │          │十二吋國際牌電視機柒台』。│
├──┼────────────┼─────┼─────────────┤
│二  │飲水機                  │貳台      │                          │
├──┼────────────┼─────┼─────────────┤
│三  │卡拉ＯＫ音響            │陸組      │                          │
├──┼────────────┼─────┼─────────────┤
│四  │伴唱機                  │不詳      │                          │
└──┴────────────┴─────┴─────────────┘
附表貳：
┌──┬────────────┬─────┬─────────────┐
│編號│品                    名│數      量│備                      註│
├──┼────────────┼─────┼─────────────┤
│一  │高腳杯                  │不詳      │                          │
├──┼────────────┼─────┼─────────────┤
│二  │調酒杯                  │不詳      │                          │
├──┼────────────┼─────┼─────────────┤
│三  │茶杯                    │不詳      │                          │
├──┼────────────┼─────┼─────────────┤
│四  │冷氣機                  │貳台      │                          │
├──┼────────────┼─────┼─────────────┤
│五  │電腦主機                │壹台      │                          │
├──┼────────────┼─────┼─────────────┤
│六  │製冰機                  │壹台      │                          │
├──┼────────────┼─────┼─────────────┤
│七  │調高美術燈              │壹台      │                          │
├──┼────────────┼─────┼─────────────┤
│八  │電磁爐                  │貳台      │                          │
├──┼────────────┼─────┼─────────────┤
│九  │廣播機組                │壹組      │                          │
├──┼────────────┼─────┼─────────────┤
│十  │錄放影機                │貳台      │                          │
├──┼────────────┼─────┼─────────────┤
│十一│錄影機組                │參組      │                          │
├──┼────────────┼─────┼─────────────┤
│十二│酒類                    │詳細品名數│                          │
│    │                        │量不詳    │                          │
└──┴────────────┴─────┴─────────────┘
